【裁判字號】    91,易,4416
【裁判日期】    920110
【裁判案由】    竊盜
【裁判全文】
臺灣高雄地方法院刑事判決                        九十一年度易字第四四一六號
    公  訴  人  臺灣高雄地方法院檢察署檢察官
    被      告  甲○○  男二十.
右列被告因竊盜案件，經檢察官提起公訴（九十一年度偵字第二四七五六號），本院
判決如左：
    主  文
甲○○攜帶兇器竊盜未遂，累犯，處有期徒刑伍月，如易科罰金，以佰元折算壹日
。螺絲起子壹支沒收。
    事  實
一、甲○○前於民國八十七年間因違反藥事法案件，經臺灣高等法院高雄分院判處有
    期徒刑六月確定，並於八十九年三月十二日執行完畢，仍不知悔改，意圖為自己
    不法之所有，於九十一年十一月六日下午六時五分許，在高雄縣大社鄉○○路一
    ０八巷三號旁停車場，趁丙○○在其所有車牌號碼一０六三─ＦＡ號自用小貨車
    後座睡覺時，持其所有客觀上具有危險性，足以危害人之生命、身體及安全，可
    供兇器使用之螺絲起子一支，撬毀該車駕駛座車門門鎖（毀損部分未據告訴），
    進入車內著手搜尋財物時，尚未得手，即為丙○○發現後逃逸約一百公尺，旋經
    丙○○會同警方查獲，而未得逞。
二、案經高雄縣警察局仁武分局移送臺灣高雄地方法院檢察署檢察官偵查起訴。
    理  由
一、訊據被告甲○○固坦承其於右揭時、地持螺絲起子撬開被害人丙○○所有之小貨
    車門鎖，並進入小貨車駕駛座內之事實不諱，惟矢口否認有何竊盜之犯行，辯稱
    ：伊只是要進去裡面休息，沒有偷竊之意思云云。經查，右揭事實業據被告甲○
    ○於警訊時坦承：我持螺絲起子破壞丙○○所有之車號一○六三─ＦＡ號之小貨
    車，進入車內行竊等語（九十一年十一月六日警訊筆錄），被告甲○○於偵訊中
    亦坦承：我用螺絲起子撬開車門，看裡面有無東西等語（偵卷第八頁反面），顯
    見被告甲○○進入車內係為竊取財物，並已著手搜尋財物甚明，又被害人丙○○
    於警訊中亦指訴：當時我在車後座睡覺，感覺駕駛座有聲音，我立即下車到駕駛
    座查看，發現被告甲○○用螺絲起子將車門撬壞後，侵入我車內竊取財物，我立
    即喊抓賊，被告甲○○立即下車往外逃跑等語在卷（九十一年十一月六日警訊筆
    錄），被告甲○○前開自白核與丙○○之指訴相符。此外，並有現場照片四幀附
    卷可稽，衡諸常情，一般稍有常識之人，均不至撬開他人車門後進入車內，被告
    甲○○主觀上有為自己不法所有之意圖，客觀上復已著手搜尋財物，其有竊盜之
    犯意已甚明確，是被告甲○○上開所辯，顯係事後卸責之詞，不足採信，本件事
    證明確，被告甲○○犯行堪以認定。
二、按刑法第三百二十一條第一項第三款之攜帶兇器竊盜罪，係以行為人攜帶兇器竊
    盜為其加重條件，此所謂之兇器，其種類並無限制，凡客觀上足以對人之生命、
    身體、安全構成威脅，具有危險性之兇器均屬之，且祇須行竊時攜帶此種具有危
    險性之兇器為已足，並不以攜帶之初有行兇之意圖為必要，螺絲起子為足以殺傷
    人生命、身體之器械，顯為具有危險性之兇器（最高法院七十九年台上字第五二
    五三號判例意旨參照）。故本件被告甲○○行竊時所持用之螺絲起子一支，雖係
    供其行竊之工具，然客觀上自足以對人之生命、身體、安全構成威脅，應為兇器
    之一種，至為明確，故被告甲○○所為，核係犯刑法第三百二十一條第二項、第
    一項第三款之攜帶兇器竊盜未遂罪。被告甲○○已著手於犯罪構成要件之實行而
    不遂，係未遂犯，爰依刑法第二十六條前段規定按既遂犯之刑減輕之。末查，被
    告甲○○前於八十七年間因違反藥事法案件，經臺灣高等法院高雄分院判處有期
    徒刑六月確定，並於八十九年三月十二日執行完畢之事實，有台灣高等法院被告
    全國前案紀錄表及臺灣高雄地方法院檢察署刑案資料查註紀錄表各一份在卷可稽
    ，其於有期徒刑執行完畢，五年以內再犯本件有期徒刑以上之罪，為累犯，依刑
    法第四十七條規定加重其刑。其刑有加重及減輕，應先加後減之。爰審酌被告甲
    ○○前已有違反藥事法之前科，目前正因施用毒品案件另案戒治中，有台灣高等
    法院被告全國前案紀錄表及臺灣高雄地方法院檢察署刑案資料查註紀錄表各一份
    在卷可稽，素行不佳，惟念其坦承部分犯行，態度尚佳，被害人所受損失尚屬輕
    微等一切情狀，量處如主文所示之刑，並諭知易科罰金之折算標準。被告甲○○
    行竊時所持用之螺絲起子一支，係被告甲○○所有供犯罪所用之物，雖未扣案，
    惟並無證據證明業已滅失，爰依刑法第三十八條第一項第二款併予宣告沒收。
據上論斷，應依刑事訴訟法第二百九十九條第一項前段，刑法第三百二十一條第二項
、第一項第三款、第二十六條前段、第四十七條、第四十一條第一項、第三十八條第
一項第二款，罰金罰鍰提高標準條例第二條，判決如主文。
本案經檢察官乙○○到庭執行職務。
中      華      民      國      九十二      年      一      月    十    日
                                  臺灣高雄地方法院刑事庭
                                      法  官    涂裕洪
右正本證明與原本無異。
如不服本判決，應於判決送達後十日內，向本院提出上訴狀。
                                      書記官    賴佳慧
中    華    民    國      九十二     年      一     月      十三      日
附錄本判決論罪科刑法條：
刑法第三百二十一條：
  犯竊盜罪而有左列情形之一者，處六月以上五年以下有期徒刑：
  一、於夜間侵入住宅或有人居住之建築物、船艦，或隱匿其內而犯之者。
  二、毀越門扇、牆垣或其他安全設備而犯之者。
  三、攜帶兇器而犯之者。
  四、結夥三人以上而犯之者。
  五、乘火災、水災或其他災害之際而犯之者。
  六、在車站或埠頭而犯之者。
  前項之未遂罰之。


司法院資訊處製作；財團法人民間司法改革基金會備份。
